【裁判字號】    90,上易,292
【裁判日期】    900320
【裁判案由】    贓物
【裁判全文】
臺灣高等法院高雄分院刑事判決          九十年度上易字第二九二號
    上  訴  人  臺灣高雄地方法院檢察署檢察官
    被      告  丙○○
                甲○○
右上訴人因被告贓物案件，不服臺灣高雄地方法院八十九年度易字第四六三四號中華
民國九十年一月五日第一審判決（起訴案號：臺灣高雄地方法院檢察署八十九年度偵
字第一七六九六號），提起上訴，本院判決如左：
      主      文
原判決撤銷。
丙○○牙保贓物，甲○○故買贓物；各處拘役肆拾日，如易科罰金，均以佰元折算
壹日。
      事      實
丙○○於民國八十九年二、三月間，至甲○○所經營位於高雄市○○路三九四號之通
訊行聊天，適吳嘉信（另案於臺灣板橋地方法院檢察署偵辦中）來電商請丙○○牙保
高速公路回數票，丙○○乙知該回數票係屬來歷不乙之贓物，竟介紹甲○○向吳嘉信
購買回數票，而甲○○亦乙知該回數票係屬來歷不乙之贓物，仍以低於市價（回數票
十張一本者，每張新臺幣（下同）四十元，每本四百元；一百張一本者，為每張三十
八元，每本三千八百元）每張三十五元之價格，向吳嘉信購買十六、七本（一本十張
）。嗣為警於八十九年四月十一日十七時許，在國道一路二八號公里南下處循線查獲
。案經內政部警政署國道公路警察局第四警察隊移送檢察官偵查起訴。
      理      由
一、訊據被告丙○○固坦承有於八十九年二、三月間，在高雄市○鎮區○○路三九四
    號被告甲○○所經營之通訊行內，介紹被告甲○○向吳嘉信購買高速公路回數票
    之事實，被告甲○○亦不否認有於八十九年二、三月間，在其所經營位於高雄市
    前鎮區○○路三九四號之通訊行內，經由被告丙○○之介紹，以每張高速公路回
    數票三十五元之價格，向吳嘉信購買高速公路回數票十餘本之事實；惟均否認有
    何牙保贓物及故買贓物之犯行，被告丙○○辯稱：八十九年二、三月間某日，伊
    到甲○○經營的通訊行內泡茶、聊天，當中吳嘉信即綽號小龍的人打電話給伊，
    向伊表示說有多買的高速公路回數票，問伊是否有需要，因伊本身並沒有在開車
    ，於是就詢問甲○○是否有需要，甲○○表示說好，伊就叫吳嘉信把高速公路回
    數票送來通訊行，伊並不知道吳嘉信賣給甲○○的回數票是贓物等語；被告甲○
    ○則以：當天是丙○○詢問伊是否需要高速公路回數票，並向伊表示是洗車廠統
    一採購，所以比較便宜，伊心想平常有在使用高速公路，需要用到回數票，所以
    就向丙○○表示說好，後來有一個人將高速公路回數票送來通訊行，當時伊有擔
    心會買到假的回數票，還特地拿車上真的回數票來比對，確定那個人拿來的回數
    票並不是假的後才向他購買，伊也曾經在加油站買過一張三十八元的回數票，所
    以用三十五元購買並不會覺得特別便宜，根本不知道買到的回數票是贓物等語置
    辯。
二、經查：
  (一)被告甲○○向吳嘉信購買高速公路回數票十餘本後，曾借用不知情侯永慶所有之
    車號ＹＥ—八二六六號自用小客車駕駛，並將向吳嘉信購買之部分回數票（回數
    票證Ｄ道0000000000至00000000號）留置於該車上，嗣於八
    十九年四月十一日下午五時許，不知情之許財良駕駛該車行經國道高速公路新營
    收費站時，因行使回數票證Ｄ道0000000000號而為警查獲，業經被告
    甲○○供述及證人侯永慶、許財良證述在卷；經查詢結果，留置於車號ＹＥ—八
    二六六號自用小客車上之回數票證Ｄ道0000000000至0000000
    0號回數票，均為永豐紙業公司向交通部高速公路局承製印刷，於八十八年十二
    月十一日下午某時，在台北縣土城市○○路○段三六五巷七號失竊一情，並經被
    害人即永豐紙業公司廠務主任王世哲指述在卷，復有永豐紙業公司被竊小型車回
    數票證號碼一覽表附卷可稽，是被告丙○○介紹被告甲○○向吳嘉信購買之高速
    公路回數票十六、七本均為贓物一情，應堪認定。
  (二)又經公訴人函詢交通部臺灣區○道○○○路局有關回數票證十張一本三百五十元
    是否合理一節，經該局函覆：「本路通行費回數票證之印製分十張一本及一百張
    一本（九五折優待）兩種，小型車十張一本新台幣四百元，百張一本則為新台幣
    三千八百元，大客貨車十張一本五百元，百張一本四千七百五十元，聯結車十張
    一本六百五十元，百張一本六千一百七十五元。本局各收費站均依票面價格販售
    ，並無其他折扣。」等語，有該局八十九年九月五日業八九字第一八二八五號函
    可參，是依該局回函所示，十張一本之回數票，並無每張三十五元之低價，再被
    告丙○○僅知吳嘉信之綽號及行動電話號碼，並不知其真實姓名，業據其供承在
    卷，足見被告丙○○與該人並不熟識，而被告竟以低於市價為一不熟識之人分別
    推銷回數票、購買回數票，被告應可知該回數票係屬來路不乙之贓物，所辯不知
    贓物云云，係卸責之詞，不足採信，其二人罪證乙確，犯行應可認定。
三、核被告丙○○係犯刑法第三百四十九條第二項牙保贓物罪，被告甲○○犯同條項
    故買贓物罪，原審不察，遽予無罪之論知，自有未洽，檢察官上訴執此指摘原判
    決不當，為有理由，應予撤銷改判。審酌被告二人所犯情節及其他一切情狀，各
    量處如主文所示之刑，末查刑法第四十一條業經於九十年一月十日修正公布，將
    得易科罰金之犯罪，由犯最重本刑為三年以下有期徒刑以下之罪，修正為犯最重
    本刑為五年以下有期徒刑以下之刑之罪，本件被告所犯為最重本刑五年以下有期
    徒刑之竊盜罪，符合上開修正後刑法第四十一條之規定，爰各諭知如易科罰金，
    以佰元折算壹日。
據上論結，應依刑事訴訟法第三百六十九條第一項前段、第三百六十四條、第二百九
十九條第一項前段、刑法第三百四十九條第二項、第四十一條、第二條第一項前段，
罰金罰鍰提高標準條例第一條前段、第二條，判決如主文。
本案經檢察官邱榮藏到庭執行職務。
中    華    民    國         九十       年      三      月     二十     日
                              臺灣高等法院高雄分院刑事第九庭
                                  審判長法官  張乙松
                                        法官  任森銓
                                        法官  江泰章
右正本證乙與原本無異。
不得上訴。
                                      書記官  黃一秋
中    華    民    國         九十       年      三      月    二十一    日
附錄：本判決論罪科刑法條：
刑法第三百四十九條第二項
搬運、寄藏、故買贓物或為牙保者，處五年以下有期徒刑、拘役或科或併科一千元以
下罰金。
                                                                      Ｈ


司法院資訊處製作；財團法人民間司法改革基金會備份。
